# 求陈版专业解答：在别人土地上自建房屋，产权不归自己，对财报有无影响？

提问人：azhi 时间：2012-11-20 16:09:53
其实可以理解为自己一次性支付租金给出租方，租金就是建筑物投资金额，由出租方建好房子再租给承租方，租赁期为 15 年，这样的话，这个问题就变成了一次性预付 15 年房租了，为什么不作为长期待摊费用或其他非流动资产，按照 15 年摊销呢？

回答人：chenyiwei
可以这样理解。类似于经营租赁固定资产的改良支出。按照中国新准则规定应确认为长期待摊费用。但我个人认为确认为固定资产并按 15 年折旧更符合一般的会计原理。